【裁判字號】    97,抗,634
【裁判日期】    970619
【裁判案由】    聲請減刑
【裁判全文】
臺灣高等法院刑事裁定                   97年度抗字第634號
抗  告   人
即 受 刑 人 甲○○
上列抗告人因傷害案件，不服台灣板橋地方法院中華民國九十七
年四月二十二日減刑裁定（九十七年度聲減字第一一一號），提
起抗告，本院裁定如下：
    主  文
抗告駁回。
    理  由
一、原裁定意旨略以：抗告人即受刑人甲○○於民國九十五年六
    月二十八日犯傷害罪，經台灣新竹地方法院以九十六年度竹
    簡字第一三五一號（台灣新竹地方法院檢察署九十五年度偵
    字第四○三○號）判決處拘役五十日確定在案。台灣新竹地
    方法院檢察署檢察官以其犯罪時間在九十六年四月二十四日
    以前，所犯刑法第二百七十七條第一項之罪，核與中華民國
    九十六年罪犯減刑條例第二條第一項第三款規定相符，聲請
    予以減刑，經核尚無不合，裁定減為拘役二十五日，並諭知
    以銀元三百元即新台幣九百元折算一日之易科罰金折算標準
    。
二、本件抗告意旨略以：「…（台灣新竹地方法院）九十六年度
    竹簡字第一三五一號（台灣新竹地方法院檢察署九十五年度
    偵字第四○三○號）傷害案件，經原審法院判決在案，業經
    （被告）上訴人在期限內於九十六年三月二十七日提起上訴
    狀…迄今原審法院尚無下文通知上訴人…沒有收到原審法院
    送達之任何訴訟文書及公示送達文件，依法尚未判決確定…
    九十五年六月二十八日晚間，（李桂瑧）闖民宅被拒進入，
    故意製造金錢糾紛被毆案件報警處理之企圖，與經辦警員勾
    串的圈套…上訴人致（遭）搶奪行動電話手機及鑰匙後視同
    遭受到不法之侵害，才用正當防衛．搶回手機及鑰匙的心態
    ，緊急之下拉扯，並未揮拳傷人…抗告人主張沒有毆打『李
    桂瑧』，是『李桂瑧』深夜闖民宅又搶奪抗告人之手機、鑰
    匙等物品不還，抗告人為了防衛之時才發生拉扯。絕無拉扯
    之情事發生…」等語。
三、經查：受刑人於九十五年六月二十八日晚間十時、十一時許
    ，揮拳毆打李桂瑧，致其受傷，經原審法院於九十六年二月
    二十七日以九十五年度竹簡字第一三五一號判決，判處受刑
    人拘役五十日，如易科罰金，以銀元三百元折算一日，經原
    審囑託郵務機關向受刑人住所送達，因未會晤受刑人或得受
    領文書之同居人或受僱人，將判決寄存於住所所在之警察機
    關即新竹市警察局第三分局中華派出所，受刑人則於九十六
    年三月十四日前往領取判決書，受刑人之上訴期間自受刑人
    領取判決日之翌日起算，至九十六年三月二十六日屆滿（九
    十六年三月二十四日、二十五日分別係星期六、星期日之國
    定假日），受刑人至九十六年三月二十七日，已逾上訴期間
    ，原審判決已於九十六年三月二十六日確定。本件原聲請人
    即台灣新竹地方法院檢察署檢察官係聲請就原審九十六年度
    竹簡字第一三五一號確定判決予以減刑，原審依法自僅得就
    該確定判決所宣告之刑裁定減刑，至受刑人雖認其並未犯傷
    害罪云云，則非原審減刑裁定所能審究之範圍，本院復核原
    審裁定並無違法或不當之處，受刑人執此指摘原裁定而提起
    抗告，為無理由，依法應予駁回。
四、據上論結，應依刑事訴訟法第四百十二條，裁定如主文。
中    華    民    國    97    年    6     月    19    日
                  刑事第十三庭審判長法  官  曾德水
                                    法  官  梁耀鑌
                                    法  官  林婷立
以上正本證明與原本無異。
不得再抗告。
                                    書記官  王增華
中    華    民    國    97    年    6     月    19    日


司法院資訊處製作；財團法人民間司法改革基金會備份。
